臺灣臺北地方法院民事簡易判決
110年度店簡字第1090號
原      告  玉山商業銀行股份有限公司


法定代理人  黃男州  


訴訟代理人  江宜芳  
被      告  黃明宏  

上列當事人間請求返還信用卡消費款事件，本院於民國110年10
月22日言詞辯論終結，判決如下：
　　主　　　文
被告應給付原告新臺幣貳拾萬柒仟肆佰捌拾元，及其中新臺幣伍
萬零貳佰肆拾參元，自民國一一○年五月五日起至清償日止，按
週年利率百分之十五計算之利息。
訴訟費用（減縮部分除外）新臺幣貳仟貳佰壹拾元由被告負擔。
本判決得假執行。但被告如以新臺幣貳拾萬柒仟肆佰捌拾元為原
告預供擔保，得免為假執行。
    事實及理由
一、按訴狀送達後，原告不得將原訴變更或追加他訴，但減縮應
    受判決事項之聲明者，不在此限。民事訴訟法第255條第1項
    第3款定有明文。查，本件原告起訴時原請求被告給付新臺
    幣（下同）253,130元及利息，嗣於民國110年9月17日具狀
    減縮如主文第1項所示，核與前揭規定相符，應予准許。
二、原告主張：被告於92年12月29日向原告請領信用卡（卡號：
    0000-0000-0000-0000）使用，詎被告未依約還款，尚欠新
    臺幣（下同）207,480元（含本金50,243元、已到期利息157
    ,237元）及自民國110年5月5日起按週年利率15%計算之利息
    未清償，爰依信用卡契約之法律關係提起本訴，並聲明：如
    主文第1項所示。
三、被告則以：伊尚在服刑，伊父親中風住在療養院所、母親年
    邁且已退休，女兒尚在就讀中學，全家生活需仰賴母親退休
    金及其他親屬接濟，難以償還債務，且本件債務距今已十幾
    年了，原告先前也未曾通知，伊也不知道如何處理，希望待
    伊服刑完畢再與原告協商還款等語，資為抗辯，並聲明：原
    告之訴駁回。
四、經查，原告上開主張之事實，業據提出信用卡申請書、信用
    卡約定條款、應收帳務明細表為證（本院110年司促字8942
    號卷第9至22頁），被告亦未爭執上開書證有何不可採之理
    由，自堪信為真實。至被告陳稱家中經濟情況困難、暫無還
    款能力等情，倘屬實情，與本件請求成立與否並無影響，僅
    為原告債權嗣後如何獲得滿讀之問題，併予說明。
五、從而，原告依信用卡契約之法律關係，請求被告給付如主文
    第1項所示之金額，為有理由，應予准許。
六、本件係適用簡易程序為被告敗訴之判決，爰依民事訴訟法第
    389條第1項第3款規定，依職權宣告假執行；並依同法第392
    條第2項依職權為被告如預供擔保，得免為假執行之宣告。
七、訴訟費用負擔之依據：民事訴訟法第78條。並依職權確定本
    件訴訟費用額為2,210元（即減縮後裁判費）如主文第2項所
    示。
中　　華　　民　　國　　110 　年　　11　　月　　5 　　日
                  新店簡易庭法  官　林志煌
上正本證明與原本無異。
對於本件判決如有不服，應於收受送達後20日內向本院提出上訴
書狀，上訴於本院合議庭，並按他造當事人之人數附具繕本。
如委任律師提起上訴者，應一併繳納上訴審裁判費。
中　　華　　民　　國　　110 　年　　11　　月　　5 　　日
                            書記官  陳柏志